【裁判字號】    95,訴,1256
【裁判日期】    950516
【裁判案由】    毒品危害防制條例
【裁判全文】
臺灣高雄地方法院刑事判決              95年度訴字第1256號
公  訴  人  臺灣高雄地方法院檢察署檢察官
被      告  甲○○
                    現另案於台灣高雄第二監獄執行中
上列被告因毒品危害防制條例案件，經檢察官提起公訴（95年度
毒偵字第1172號），本院判決如下：
    主  文
甲○○施用第一級毒品，累犯，處有期徒刑玖月，扣案之海洛因
壹包（淨重0.85公克，空包裝重0.39公克）、含海洛因殘渣注射
針筒壹支、含海洛因殘渣夾鏈袋捌只均沒收銷燬之；又施用第二
級毒品，累犯，處有期徒刑月；應執行有期徒刑拾壹月，扣案
之海洛因壹包（淨重0.85公克，空包裝重0.39公克）、含海洛因
殘渣注射針筒壹支、含海洛因殘渣夾鏈袋捌只均沒收銷燬之。
    事  實
一、甲○○前於民國92年間，因違反毒品危害防制條例案件，經
    法院分別判處應執行有期徒刑10月、有期徒刑4 月，並定應
    執行刑有期徒刑1 年確定，於94年1 月21日縮刑期滿執行完
    畢，又因施用毒品案件，經送觀察、勒戒後，認有繼續施用
    毒品之傾向，再經臺灣高雄地方法院以91年毒聲字第5931號
    裁定入戒治處所強制戒治1 年，於92年12月12日強制戒治期
    滿釋放；復於上開強制戒治執行完畢釋放後5 年內，基於施
    用海洛因、甲基安非他命之犯意，於95年1月6日7時40分許
    回溯24小時內之某時（不含公權力拘束自由時間），在不詳
    處所，分別施用海洛因及甲基安非他命各1 次。嗣於95年1
    月6 日3 時50分許，為警於高雄縣梓官鄉○○街19巷底查獲
    ，並扣得海洛因1 小包（淨重0.85公克，空包裝重0.39公克
    ）、含海洛因殘渣注射針筒1 支、含海洛因殘渣夾鏈袋8 只
    。
二、案經高雄縣政府警察局林園分局移送台灣高雄地方法院檢察
    署檢察官偵查起訴。
    理  由
一、上開犯罪事實業據被告甲○○於本院審理中坦承不諱，且其
    為警查獲時所採尿液，經送檢驗結果，有嗎啡及甲基安非他
    命之陽性反應，有台灣檢驗科技股份有限公司KＺ0000000000
    00號濫用藥物尿液檢驗報告1 紙附卷可稽，又查獲之粉末經
    送檢驗結果，確係海洛因（淨重0.85公克，空包裝重0.39公
    克）亦有法務部調查局調科壹字第220022484 號鑑定通知書
    1 紙在卷可查，並有含海洛因殘渣注射針筒1 支、含海洛因
    殘渣夾鏈袋8 只扣案可憑；又被告前因施用毒品案件，經強
    制戒治執行完畢後釋放，亦有其台灣高等法院被告前案紀錄
    表1 份在卷可查；罪證明確，被告犯行堪以認定。
二、按海洛因、甲基安非他命分別為毒品危害防制條例第2 條第
    2 項第1 款及第2 款所明定之第1 級及第2 級毒品，核被告
    所為，係犯同條例第10條第1 項、第2 項之施用第1 級、第
    2 級毒品罪。被告上開持有海洛因及甲基安非他命後進而施
    用，其持有之低度行為，應為施用之高度行為吸收，均不另
    論罪。被告曾受上開有期徒刑之執行，有其台灣高等法院被
    告前案紀錄表1 份在卷可查，其於執行完畢後5 年內再犯本
    件有期徒刑以上之罪，為累犯，應依刑法第47條規定加重其
    刑。又被告上開所犯施用第1 、2 級毒品之罪，犯意個別，
    行為互異，應予以分論併罰。審酌被告前因施用毒品案件，
    經觀察勒戒後，仍未能徹底戒絕毒品，再度施用毒品，顯見
    其無戒毒悔改之意，惟念其施用足以導致精神障礙、性格異
    常，甚至造成生命危險之毒品，乃戕害一己之身體健康，所
    為尚未害及他人，及犯後坦承犯行態度良好等一切情狀，量
    處如主文所示之刑，並定其應執行刑。又上開扣案之海洛因
    1 小包（淨重0.85公克，空包裝重0.39公克）為第1 級毒品
    ，而包裝上開海洛因所用之包裝袋只，經送法務部調查局鑑
    驗之結果，雖經與毒品分開秤重，惟法務部調查局一般係以
    傾倒之方式，將包裝袋內之海洛因倒出與包裝袋分離而稱重
    ，必要時亦會輔以刮杓刮取袋內粉末，然無論依何種方式分
    離，包裝袋內均有極微量之海洛因殘留，業經法務部調查局
    以93年3 月19日調科壹字第0930 0113060號函釋在案，足認
    上開空包裝袋個內仍含極微量之海洛因殘留而無法析離，亦
    屬第1 級毒品，均應依毒品危害防制條例第18條第1 項前段
    規定沒收銷燬之，至鑑驗耗損部分之毒品業已滅失，無庸為
    沒收銷毀之諭知，又扣案之注射針筒1 支、夾鏈袋8 只，係
    被告供作施用海洛因時使用之物，業據被告陳明，且與其上
    犯行相符，其上含海洛因殘渣應可認定，無再予鑑驗之必要
    ，應整體視為第1 級毒品，並依毒品危害防制條例第18條第
    1 項前段之規定一併宣告沒收銷燬之。
三、又本件被告所犯係死刑、無期徒刑、最輕本刑為3年以上有
    期徒刑以外之罪，其於準備程序中就被訴事實為有罪之陳述
    ，經法官告知簡式審判程序之旨，並聽取公訴人、被告之意
    見後，本院認為適宜由受命法官獨任進行簡式審判程序，附
    予敘明。
據上論斷，應依刑事訴訟法第273 條之1 第1 項、第299 條第1
項前段，毒品危害防制條例第10條第1 項、第2 項、第18條第1
項前段，刑法第11條、第47條、第51條第5 款，判決如主文。
中    華    民    國    95    年    5     月    16    日
                  刑事第五庭    法  官  林俊寬
以上證明與原本無異。
如不服本判決，應於判決送達後10日內，向本院提出上訴狀。
中    華    民    國    95    年    5     月    16    日
                                書記官  蔡淑貞
附錄法條：
毒品危害防制條例第10條
施用第一級毒品者，處 6 月以上 5 年以下有期徒刑。
施用第二級毒品者，處 3 年以下有期徒刑。


司法院資訊處製作；財團法人民間司法改革基金會備份。
